# 请教各位，在新的IFRS16-租赁中，出租人需要确认收入和结转成本吗？

提问人：ski 时间：2018-07-17 16:39:59
还是直接用净额确认利润？

回答人：chenyiwei
如果该出租人同时是租赁物的制造商或经销商，且满足收入准则规定的销售确认条件，则需确认收入和结转成本。其他情况不确认收入和成本（如出租人为专门的金融租赁或融资租赁公司的情况）。